臺灣宜蘭地方法院刑事判決
111年度訴字第214號
公  訴  人  臺灣宜蘭地方檢察署檢察官
被      告  陳啟文





指定辯護人  賴宇宸律師（義務辯護）
上列被告因違反毒品危害防制條例等案件，經檢察官提起公訴（
110年度偵字第3787號），本院判決如下：    
    主  文
甲○○犯附表一編號1至6、附表二編號1至6「主文欄」所示之罪，
各處附表一編號1至6、附表二編號1至6「主文欄」所示之刑及沒
收。附表一編號1至6與附表二編號6所示之刑，應執行有期徒刑
拾柒年；附表二編號1至5「主文欄」所示之刑，應執行有期徒刑
壹年貳月。
    犯罪事實
一、甲○○知悉海洛因、甲基安非他命分別係毒品危害防制條例第
    2條第2項第1、2款規定之第一、二級毒品，依法不得持有、
    販賣、轉讓，且甲基安非他命經行政院衛生福利部公告列為
    禁藥管理，係屬藥事法第22條第1項第1款所定之禁藥，依法
    不得轉讓，竟分別為下列行為：
(一)意圖營利，基於販賣甲基安非他命之犯意，於附表一編號1
    至5所示時間、地點，以附表一編號1至5所示交易方式，販
    賣如附表一編號1至5所示金額之甲基安非他命予附表一編號
    1至5所示之蔡季仲、林志軒、葉俊宏、乙○○。
(二)意圖營利，基於販賣甲基安非他命之犯意及基於轉讓海洛因
    之犯意，於附表一編號6所示時間、地點、以附表一編號6所
    示交易方式，同時販賣如附表一編號6所示金額之甲基安非
    他命及轉讓如附表一編號6所示之海洛因予附表一編號6所示
    之乙○○。
(三)基於轉讓禁藥之犯意，於附表二編號1至5所示時間、地點，
    以附表二編號1至5所示方式，轉讓如附表二編號1至5所示之
    甲基安非他命予附表二編號1至5所示之林志軒、徐文漢、葉
    俊宏。
(四)基於轉讓海洛因之犯意，於附表二編號6所示時間、地點，
    以附表二編號6所示方式，轉讓如附表二編號6所示之海洛因
    予附表二編號6所示之乙○○。
二、案經宜蘭縣政府警察局移送臺灣宜蘭地方檢察署檢察官偵查
    起訴。　
    理  由
壹、程序部分
一、按被告以外之人於審判外之言詞或書面陳述，除法律有規定
    者外，不得作為證據，刑事訴訟法第159條第1項定有明文。
    查證人乙○○於警詢中所為之陳述係被告以外之人於審判外之
    陳述，且經被告甲○○及其辯護人爭執其證據能力，亦查無刑
    事訴訟法第159條之2所示情形，是上開證人於警詢中所為之
    陳述，均無證據能力。
二、又被告以外之人於審判外之陳述，雖不符刑事訴訟法第159
    條之1至第159條之4之規定，而經當事人於審判程序同意作
    為證據，法院審酌該言詞陳述或書面陳述作成時之情況，認
    為適當者，亦得為證據；當事人、代理人或辯護人於法院調
    查證據時，知有同法第159條第1項不得為證據之情形，而未
    於言詞辯論終結前聲明異議者，視為有前項之同意，刑事訴
    訟法第159條之5亦定有明文。查本判決下列所引之各項供述
    證據，除前揭無證據能力部分外，檢察官、被告及其辯護人
    於準備程序及審判程序時，均未爭執其證據能力，且於本院
    言詞辯論終結前亦均未聲明異議(見本院卷第119頁至第122
    頁、第177頁至第178頁、第192頁至第210頁)，本院審酌各
    該證據作成時之情況，其取得過程並無瑕疵或任何不適當之
    情況，應無不宜作為證據之情事，且均與本案具有關連性，
    認以之作為證據應屬適當，爰依刑事訴訟法第159條之5第2
    項規定，自得作為證據，合先敘明。
三、至於本判決所引用之非供述證據部分，與本案待證事實均有
    關連性，亦無證據證明係實施刑事訴訟程序之公務員以不法
    方式所取得，依刑事訴訟法第158條之4之反面解釋，當有證
    據能力，復於本院審理時，提示並告以要旨，使當事人及辯
    護人充分表示意見，自得為證據使用。
貳、實體部分
一、認定犯罪事實所憑之證據及理由：
(一)按安非他命、甲基安非他命均係屬毒品危害防制條例第2條
    第2項第2款所列之第二級毒品，安非他命多為硫酸鹽或鹽酸
    鹽，可溶於水，為白色、略帶苦味之結晶，甲基安非他命亦
    多為硫酸鹽或鹽酸鹽，可溶於水，亦為白色、略帶苦味之似
    冰糖狀結晶，但使用劑量及致死劑量，仍屬有別。然安非他
    命及甲基安非他命之俗名通常混用，而一般用語之習慣，亦
    未詳加區分安非他命與甲基安非他命，且目前國內緝獲之白
    色結晶或粉末狀安非他命毒品，其成分多為甲基安非他命，
    亦為本院辦理毒品案件之職務上所知悉。據此，本案起訴書
    、被告及相關證人所陳述有關「安非他命」部分，應為甲基
    安非他命之誤，先予敘明。
(二)訊據被告就上開犯罪事實於本院審理時坦承不諱（見本院卷
    第206頁至第209頁），核與證人蔡季仲、林志軒、葉俊宏、
    徐文漢於警詢及偵查中；證人乙○○於偵查及本院審理中之證
    述（附表一編號6部分僅有本院審理中之證述）情節大致相
    符（見他卷一第195頁至第196頁背面、第209頁至第210頁；
    他卷二第3頁至第7頁背面、第44頁至第47頁、第113頁至第1
    18頁、第137頁至第138頁、第143頁至第147頁背面、第191
    頁至第192頁、第227頁至第228頁背面；本院卷第194頁至第
    197頁），並有指認犯罪嫌疑人紀錄表、本院109年度聲監字
    第268號、109年度聲監續字第581、641號、110年度聲監字
    第10號、110年度聲監續字第6、89、127、166號通訊監察書
    暨通訊監察譯文、監視錄影畫面截圖、本院110年度聲搜字
    第207號搜索票、搜索同意書、搜索扣押筆錄、扣押物品目
    錄表、車輛詳細資料報表等在卷可查（見警卷第13頁至第55
    頁、第58頁至第64頁、第66頁至第69頁、第86頁至第88頁、
    第107頁至第109頁、第115頁至第116頁、第128頁至第129頁
    、第153頁至第158頁、第163頁至第165頁、第170頁至第187
    頁；他卷一第205頁；他卷二第34頁至第37頁、第40頁至第4
    1頁、第129頁至第134頁、第177頁至第179頁、第218頁至第
    222頁、第224頁、第230頁），足認被告前開任意性自白，
    核與事實相符，堪以採信。至附表一編號1販毒價金部分，
    公訴人雖記載新臺幣（下同）2,000元至3,000元，依罪疑惟
    輕原則，爰採對被告有利之認定，認定金額為2,000元，附
    此敘明。
(三)按販賣毒品乃違法行為，交易雙方類皆以隱匿秘密之方式而
    為，且毒品無公定價格，每次購買價量，隨時可能依雙方關
    係深淺、資力、需求量及對行情之認知、來源是否充裕、查
    緝是否嚴緊，購買者被查獲時供述來源對象之可能性風險等
    因素之評估，因而異其標準，機動調整，非可一概而論。販
    賣毒品之利潤所得，除經坦承犯行或價量俱屬明確者外，本
    難查得實情，是以除非別有積極事證，足認係以同一價量委
    託代買、轉售或無償贈與，確未牟利以外，尚難執此遽認非
    法販賣毒品之證據尚有不足（最高法院97年度台上字第1012
    、3557號判決意旨參照）。是販毒之人從價差或量差中牟利
    方式雖異，其意圖營利之非法販賣行為則一，茍無任何利益
    可圖，被告實無甘冒罹重典之風險而多次交付毒品予他人並
    收取價金之理。被告如犯罪事實一、(一)(二)所示就甲基安
    非他命部分所為，主觀上均係基於營利之販賣意圖而為之。
(四)就附表一編號6所示被告交付海洛因予證人乙○○部分，公訴
    意旨認此部分所為係犯毒品危害防制條例第4條第1項之販賣
    第一級毒品罪嫌，無非係以證人乙○○於警詢及偵查中之證述
    、本院110年度聲搜字第207號搜索票、搜索扣押筆錄、搜索
    同意書等為其主要論據。訊據被告僅坦承有於附表一編號6
    所示時、地販賣第二級毒品並同時轉讓海洛因予證人乙○○，
    經查：
1、按犯罪事實應依證據認定之，無證據不得認定犯罪事實，刑
   事訴訟法第154條第2項定有明文；事實之認定應憑證據，如
   未能發現相當證據，或證據不足以證明，自不能以推測或擬
   制之方法為裁判之基礎；又認定不利被告之事實，須依積極
   證據，苟積極證據不足為不利被告事實之認定時，即應為有
   利被告之認定，更不必有何有利之證據（最高法院40年度台
   上字第86號、30年度上字第816號判決要旨參照）。復按認定
   犯罪事實所憑之證據，雖不以直接證據為限，間接證據亦包
   括在內；然而無論直接或間接證據，其為訴訟上之證明，須
   於通常一般之人均不致有所懷疑，而得確信其為真實之程度
   者，始得據為有罪之認定（最高法院76年度台上字第4986號
   判決要旨參照）。又按關於毒品施用者其所稱向某人購買毒
   品之供述，必須補強證據佐證，係指毒品購買者之供述縱使
   並無瑕疵，仍須補強證據佐證而言，以擔保其供述之真實性
   。該所謂補強證據，必須與施用毒品者關於相關毒品交易之
   供述，具有相當程度之關連性，且足使一般人對於施用毒品
   者之供述無合理之懷疑存在，而得確信其為真實，始足當之
   。若毒品購買者之供述證據，本身已有重大瑕疵，依嚴格證
   明之法則，苟已無法憑為犯罪事實之認定時，自無再論補強
   證據之必要（最高法院95年度台上字第6850號判決意旨參照
   ）。末按施用毒品者之指證某人為販毒之人，雖非屬共犯證
   人類型，但因彼此間具有利害關係，其陳述證言在本質上存
   有較大虛偽性之危險，為擔保其真實性，本乎刑事訴訟法第1
   56條第2項規定之相同法理，自仍應認為有以補強證據佐證之
   必要性，藉以限制其證據上之價值。此之補強證據，必須求
   之於該指證者之陳述本身以外，其他足資證明其所指之犯罪
   事實具有相當程度真實性之別一證據。
2、證人乙○○於警詢中所為之證述無證據能力，不得作為本案認
   定被告有罪之依據，已如前述，而其於偵查中固證稱：我是
   於110年5月10日17、18時許，在宜蘭市七張橋附近的統一超
   商跟甲○○以1,000元購買海洛因1包等語（見他卷二第227頁背
   面），然其於本院審理時證稱：我只有跟甲○○購買甲基安非
   他命而已，沒有購買海洛因，在宜蘭縣宜蘭市七張橋附近7-1
   1向甲○○購買甲基安非他命的同時，他只有請我抽菸，裡面有
   海洛因，我沒有給錢等語（見本院卷第196頁至第197頁），
   則其於偵查中及本院審理時所證述之內容，已有前後不一致
   之重大瑕疵。再者，遍查卷內並無其他證據足以補強證人乙○
   ○於偵查中所為不利於被告之陳述，至警方持本院核發之搜索
   票雖扣得證人乙○○持有海洛因1包，然除證人乙○○有瑕疵之證
   述外，無其他證據足認與本案被告有何關聯，是亦不能做為
   被告有販賣海洛因予證人乙○○犯行之依據。綜上，證人乙○○
   雖曾證稱被告有於附表一編號6所示時間同時販賣海洛因之犯
   行，惟證人乙○○之證述具重大瑕疵，已如前述，且無其他補
   強證據可證明證人乙○○之證述實在，是依「罪證有疑，利於
   被告」之原則，尚難以推測或擬制之方法逕為被告販賣第一
   級毒品有罪之認定，應認被告所為係犯轉讓第一級毒品罪，
   公訴人認被告就附表一編號6所為係犯販賣第一級毒品罪，容
   有誤會，併此敘明。
(五)綜上所述，本案事證已臻明確，被告上開販賣第二級毒品、
    轉讓第一級毒品及轉讓禁藥之犯行，均堪以認定，自應依法
    論科。
二、論罪科刑：
(一)甲基安非他命為毒品危害防制條例第2條第2項第2款所列管
    之第二級毒品，依法不得轉讓、持有。又甲基安非他命業經
    衛生福利部公告列為不准登記藥品，並禁止使用在案，此為
    本院職務上所知，自屬藥事法所規範之禁藥（即藥事法第22
    條第1款所稱經中央衛生主管機關明令公告禁止製造、調劑
    、輸入、輸出、販賣或陳列之毒害藥品），明知為禁藥而轉
    讓者，藥事法第83條第1項定有處罰明文。故行為人明知甲
    基安非他命為禁藥而轉讓予他人者，除成立毒品危害防制條
    例第8條第2項之轉讓第二級毒品罪外，亦構成藥事法第83條
    第1項之轉讓禁藥罪，此係屬同一犯罪行為而同時有二種法
    律可資處罰之法條競合情形。而藥事法第83條第1項轉讓禁
    藥罪法定本刑為7年以下有期徒刑，得併科5千萬元以下罰金
    ，此較毒品危害防制條例第8條第2項轉讓第二級毒品罪之法
    定本刑為6月以上5年以下有期徒刑，得併科70萬元以下罰金
    為重，是轉讓甲基安非他命，除轉讓達一定數量（依行政院
    毒品危害防制條例第8條第6項授權，於98年11月20日以院台
    法字第0980073647號令修正發佈之「轉讓毒品加重其刑之數
    量標準」第2條第1項第2款規定，第二級毒品為淨重10公克
    以上），或成年人對未成年人為轉讓行為，或明知為懷胎婦
    女而對之為轉讓行為，依毒品危害防制條例第8條第6項、第
    9條各有加重其刑至二分之一之特別規定，而應依各該加重
    規定處罰者外，應依「重法優於輕法」之法理，適用較重之
    藥事法第83條第1項規定處罰。經查，被告轉讓甲基安非他
    命之對象均為成年男性，且依檢察官所舉事證，復無從證明
    被告轉讓之甲基安非他命數量已達淨重10公克以上，依罪疑
    唯輕原理，自均無適用上開規定加重其刑之餘地，揆諸前揭
    說明，被告所為如附表二編號1至5所示之轉讓甲基安非他命
    犯行，即應優先適用藥事法第83條第1項之規定處罰。
(二)核被告就犯罪事實欄即如附表一編號1至5所為，均係犯毒品
    危害防制條例第4條第2項之販賣第二級毒品罪；如附表一編
    號6所為，係犯毒品危害防制條例第4條第2項之販賣第二級
    毒品罪及同條例第8條第1項之轉讓第一級毒品罪；如附表二
    編號1至5所示無償轉讓甲基安非他命之行為，係犯藥事法第
    83條第1項之轉讓禁藥罪；如附表二編號6所為，係犯毒品危
    害防制條例第8條第1項之轉讓第一級毒品罪。被告於販賣甲
    基安非他命、轉讓海洛因前之持有低度行為，為販賣及轉讓
    之高度行為所吸收，均不另論罪。至被告因轉讓甲基安非他
    命前持有甲基安非他命之行為，同為實質上一罪之階段行為
    ，高度之轉讓行為既已依藥事法加以處罰，依法律適用完整
    性之法理，其低度之持有甲基安非他命行為，自不能再行割
    裂適用毒品危害防制條例加以處罰，而藥事法對於持有禁藥
    之行為未設有處罰規定，是被告轉讓前持有甲基安非他命之
    低度行為，不另論為轉讓之高度行為所吸收，附此敘明。至
    公訴意旨認被告就附表一編號6所示交付海洛因予證人乙○○
    部分所為，係犯毒品危害防制條例第4條第1項之販賣第一級
    毒品罪，尚有未洽，已如前述，惟起訴之基本社會事實同一
    ，並經本院當庭告知此部分罪名（見本院卷第209頁），無
    礙於當事人之答辯、防禦，爰依刑事訴訟法第300條之規定
    變更起訴法條。
(三)被告如附表一編號6所示之販賣第二級毒品及轉讓第一級毒
    品2犯行，係於同一時地所為，顯係基於同時販賣並轉讓之
    概括犯意，以一行為而觸犯上開2罪名，侵害數法益，為想
    像競合犯，應依刑法第55條前段規定，從一重之販賣第二級
    毒品罪處斷。
(四)被告就附表一編號1至6所示販賣第二級毒品罪6次、附表二
    編號1至5所示轉讓禁藥罪5次犯行、附表二編號6所示轉讓第
    一級毒品罪1次，時間不同、犯意各別，行為互殊，各應予
    分論併罰之。
(五)有無毒品危害防制條例第17條第2項偵審中均自白之減刑規
    定適用：
1、按犯第4條至第8條之罪於偵查及歷次審判中均自白者，減輕
   其刑，毒品危害防制條例第17條第2項定有明文。次按轉讓同
   屬禁藥之第二級毒品甲基安非他命（未達法定應加重其刑之
   一定數量）予成年人（非孕婦），經依法規競合重法優於輕
   法之原則，擇法定刑較重之藥事法第83條第1項轉讓禁藥罪論
   處，被告於偵查及審判中均自白，仍應適用毒品危害防制條
   例第17條第2項規定減輕其刑。但就量刑而言，在重法之法定
   最輕本刑較輕法之法定最輕本刑為輕時，如仍得在重法之最
   輕本刑以上、輕法之最輕本刑之下，量定其宣告刑，即有重
   法輕罰之不合理現象。因此，在別無其他減輕其刑事由時，
   量刑不宜低於輕法即毒品條例第8條第2項所規定之最低法定
   刑，以免科刑偏失，始符衡平（最高法院109年度台上大字第
   4243號裁定意旨參照）。
2、經查，被告就附表一編號1、4至6所示販賣第二級毒品罪4次
   、附表二編號1至5所示轉讓禁藥5次、附表二編號6所示轉讓
   第一級毒品罪1次犯行，於偵查及本院準備程序、審理時均曾
   自白不諱（見偵卷第30頁至第34頁；本院卷第118頁、第206
   頁至第207頁），參照前開說明意旨，自均得依毒品危害防制
   條例第17條第2項規定減輕其刑。
3、至附表一編號2、3所示販賣第二級毒品罪2次犯行，被告於警
   詢、偵查中均未就此部分自白認罪，其係於本院準備程序及
   審理時始坦承犯行，準此，其於偵查中既未自白犯行，核與
   毒品危害防制條例第17條第2項規定之要件不合，自無依上開
   規定減輕其刑之可能，被告及其辯護人就此部分請求依毒品
   危害防制條例第17條第2項減輕其刑，容有誤會，附此敘明。
(六)爰以行為人之責任為基礎，審酌被告不思以正當途徑賺取所
    需財物，知悉毒品足以殘害人之身心健康，助長社會不良風
    氣，竟仍基於營利之目的而販賣第二級毒品或轉讓第一、二
    級毒品予他人施用，所為非但違反政府為防制毒品危害，維
    護國民身心健康之政策，且因毒品一般具有成癮性，施用毒
    品者一旦成癮，戒除毒癮非易，間接危害社會治安，行為實
    有不該，暨其前曾多次因違反毒品危害防制條例案件經法院
    科刑之素行，有臺灣高等法院被告前案紀錄表在卷可查，兼
    衡被告坦承犯行，態度尚屬可取，再考量被告各次轉讓、販
    賣之毒品數量及種類、販賣之獲利金額，併參酌其素行、犯
    罪之動機、目的及手段、自述國中畢業之智識程度，入監前
    從事防水工程，家裡有祖母、爸爸、弟弟，未婚無小孩，之
    前經濟狀況不好等一切情狀，分別量處如主文欄主刑部分所
    示之刑，並分別就附表一編號1至6、附表二編號6不得易服
    社會勞動之罪，及附表二編號1至5得易服社會勞動之罪，分
    別定其應執行刑。
三、沒收部分：
(一)按犯第4條至第9條、第12條、第13條或第14條第1項、第2項
    之罪者，其供犯罪所用之物，不問屬於犯罪行為人與否，均
    沒收之，毒品危害防制條例第19條第1項分別定有明文。次
    按犯罪所得，屬於犯罪行為人者，沒收之；前2項之沒收，
    於全部或一部不能沒收或不宜執行沒收時，追徵其價額，刑
    法第38條之1第1項前段、第3項分別定有明文。經查：
1、扣案之黑色小米廠牌行動電話1支（含門號：0000000000號SI
   M卡1張），為被告所有，供其犯本案如附表一編號2至5、附
   表二編號2至6所示販賣第二級毒品罪、轉讓第一級毒品罪及
   轉讓禁藥罪，與附表一編號2至5、附表二編號2至6所示交易
   、轉讓對象聯繫使用之物乙情，業據被告坦承不諱（見本院
   卷第203頁），並有前揭通訊監察譯文在卷可佐，自應分別於
   各該罪刑項下依毒品危害防制條例第19條第1項規定，宣告沒
   收；未扣案之不詳手機1支（含門號：0000000000號SIM卡1張
   ）為被告所有，供其犯本案如附表一編號1、附表二編號1所
   示販賣第二級毒品罪、轉讓禁藥罪與附表一編號1、附表二編
   號1所示交易、轉讓對象聯繫使用之物乙情，業據被告坦承不
   諱（見本院卷第203頁），並有前揭通訊監察譯文在卷可佐，
   又被告固稱不詳手機1隻（含門號：0000000000號SIM卡1張）
   ）已銷毀等語（見本院卷第206頁），惟無證據證明確實已滅
   失，自應分別於上開罪刑項下依毒品危害防制條例第19條第1
   項規定，宣告沒收，於全部或一部不能沒收時，追徵其價額
   。
2、被告就附表一編號1至6所示販賣第二級毒品犯行，於本院審
   理時均坦承已收受各次之販毒價金等語（見本院卷第206頁至
   第207頁），核與證人蔡季仲、林志軒、葉俊宏、乙○○於偵查
   中之證述相符，已如前述，為被告販賣毒品之犯罪所得，爰
   均依刑法第38條之1第1項前段於各該罪刑項下宣告沒收，且
   因該等所得均未扣案，併依刑法第38條之1第3項規定，宣告
   於全部或一部不能沒收或不宜執行沒收時，追徵其價額。
(二)扣案之海洛因4包、甲基安非他命2包雖均係違禁物，然係供
    其自己施用，為被告於本院審理中所自承（見本院卷第203
    頁），且無證據足認與本案犯罪事實欄所示各次犯罪有直接
    關連，爰不予宣告沒收銷燬。至其餘扣案物雖為被告所有，
    尚無證據足以認定與本案犯行有關，且非違禁物，爰不予宣
    告沒收，併此敘明。
(三)末按宣告多數沒收者，併執行之，刑法第40條之2第1項定有
    明文。考其立法意旨，乃因沒收新制已將沒收列為專章，具
    有獨立之法律效果，在宣告多數沒收情形，並非數罪併罰，
    乃配合刪除刑法第51條第9款規定，並增訂刑法第40條之2第
    1項規定，故本案應由檢察官依刑法第40條之2第1項規定併
    執行之，爰不再於主文為合併沒收、追徵之諭知，併此說明
    。
據上論斷，應依刑事訴訟法第299條第1項前段、第300條，毒品
危害防制條例第4條第2項、第8條第1項、第17條第2項、第19條
第1項，藥事法第83條第1項，刑法第11條、第55條前段、第51條
第5款、第38條之1第1項前段、第3項，判決如主文。
本案經檢察官郭欣怡提起公訴，檢察官林禹宏、林小刊、曾尚琳
到庭執行職務。
中　　華　　民　　國　　111 　年　　9 　　月　　28　　日
                  刑事第四庭  審判長法  官  林惠玲
                                    法  官  楊心希
                                    法  官  游皓婷
以上正本證明與原本無異。
如不服本判決應於收受送達後二十日內向本院提出上訴書狀，並
應敘述具體理由；其未敘述上訴理由者，應於上訴期間屆滿後二
十日內向本院補提理由書(均須按他造當事人之人數附繕本)「切
勿逕送上級法院」。                  
                                    書記官  林欣宜     
中　　華　　民　　國　　111 　年　　9 　　月　　28　　日
所犯法條：
毒品危害防制條例第4條第2項
製造、運輸、販賣第二級毒品者，處無期徒刑或10年以上有期徒
刑，得併科新臺幣1千5百萬元以下罰金。
毒品危害防制條例第8條第1、2項
轉讓第一級毒品者，處1年以上7年以下有期徒刑，得併科新臺幣
1百萬元以下罰金。
轉讓第二級毒品者，處6月以上5年以下有期徒刑，得併科新臺幣
70萬元以下罰金。
藥事法第83條第1項
明知為偽藥或禁藥，而販賣、供應、調劑、運送、寄藏、牙保、
轉讓或意圖販賣而陳列者，處7年以下有期徒刑，得併科新臺幣5
千萬元以下罰金。
附表：
附表一：
編號 起訴書編號 交易 時間 交易 地點 交易 對象 交易價格及數量 (新臺幣) 交易經過  主文 1 附表一編號1 109年11月10日23時56分許 宜蘭縣○○市○○路0段000號之福岡3號汽車旅館附近 蔡季仲 甲基安非他命1公克，價格2000元 蔡季仲於109年11月10日23時20分許，以其所持用門號0000000000號行動電話與甲○○所持用門號0000000000號行動電話聯絡後，甲○○於左列時間、地點，交付第二級毒品甲基安非他命1公克予蔡季仲，並收受蔡季仲交付之價金2000元（公訴意旨記載2000元至3000元，爰採有利被告之認定，認定金額為2000元），而販賣第二級毒品甲基安非他命1次。 甲○○犯販賣第二級毒品罪，處有期徒刑伍年肆月。       未扣案之手機壹支 (含門號：000000000 4號SIM卡壹張）；犯罪所得新臺幣貳仟元，均沒收，於全部或一部不能沒收或不宜執行沒收時，追徵其價額。 2 附表一編號2 110年1月31日18時40分許 宜蘭縣○○市○○路000號之全家便利商店文昌店外 林志軒 甲基安非他命0.3公克，價格1000元 林志軒於110年1月31日16時19分許，以其所持用門號0000000000號行動電話與甲○○所持用門號0000000000號行動電話聯絡後，甲○○委由不知情之不詳之人於左列時間、地點，交付第二級毒品甲基安非他命0.3公克予林志軒，並收受林志軒交付之價金1000元，而販賣第二級毒品甲基安非他命1次。 甲○○犯販賣第二級毒品罪，處有期徒刑拾年貳月。 扣案之黑色小米廠牌行動電話壹支（含門號：0000000000號SIM卡壹張）沒收；未扣案之犯罪所得新臺幣壹仟元，沒收，於全部或一部不能沒收或不宜執行沒收時，追徵其價額。 3 附表一編號3 110年3月26日凌晨3時30分許 宜蘭縣○○鄉○○路00號之永廣廟外 林志軒 甲基安非他命0.3公克，價格1000元 林志軒於110年3月22日12時20分許，以其所持用門號0000000000號行動電話與甲○○所持用門號0000000000號行動電話聯絡後，甲○○先委由不知情之陳馮君於110年3月22日15時許，向林志軒收取1000元之價金，甲○○再於左列時間、地點，交付第二級毒品甲基安非他命0.3公克予林志軒，而販賣第二級毒品甲基安非他命1次。 甲○○犯販賣第二級毒品罪，處有期徒刑拾年貳月。 扣案之黑色小米廠牌行動電話壹支（含門號：0000000000號SIM卡壹張）沒收；未扣案之犯罪所得新臺幣壹仟元，沒收，於全部或一部不能沒收或不宜執行沒收時，追徵其價額。 4 附表一編號4 110年2月23日13時55分後之某時許 宜蘭縣羅東鎮中山公園旁屈臣氏樓上某飯店 葉俊宏 甲基安非他命1公克，價格1900元 葉俊宏於110年2月23日10時37分許，以其所持用門號0000000000號行動電話與甲○○所持用門號0000000000號行動電話聯絡後，甲○○於左列時間、地點，交付第二級毒品甲基安非他命1公克予葉俊宏，並收受葉俊宏交付之價金1900元，而販賣第二級毒品甲基安非他命1次。 甲○○犯販賣第二級毒品罪，處有期徒刑伍年肆月。 扣案之黑色小米廠牌行動電話壹支（含門號：0000000000號SIM卡壹張）沒收；未扣案之犯罪所得新臺幣壹仟玖佰元，沒收，於全部或一部不能沒收或不宜執行沒收時，追徵其價額。 5 附表一編號5 110年2月24日21時10分許 宜蘭縣礁溪鄉四城火車站前 乙○○ 甲基安非他命1公克，價格2500元 乙○○於110年2月24日19時16分許，以其所持用門號0000000000號行動電話與甲○○所持用門號0000000000號行動電話聯絡後，駕駛車牌號碼000-0000號自小客車至左列地點，甲○○於左列時間、地點，交付第二級毒品甲基安非他命1公克予乙○○，並收受乙○○交付之價金2500元，而販賣第二級毒品甲基安非他命1次。 甲○○犯販賣第二級毒品罪，處有期徒刑伍年伍月。 扣案之黑色小米廠牌行動電話壹支（含門號：0000000000號SIM卡壹張）沒收；未扣案之犯罪所得新臺幣貳仟伍佰元，沒收，於全部或一部不能沒收或不宜執行沒收時，追徵其價額。 6 附表一編號6 110年5月10日或11日17、18時許 宜蘭縣宜蘭市七張橋附近統一超商前 乙○○  甲基安非他命1公克，價格1800元 乙○○先以社群軟體臉書傳訊息與甲○○連絡後，甲○○於左列時間、地點，交付甲基安非他命1公克予乙○○，並向乙○○收取1800元之價金，同時無償轉讓海洛因1包供乙○○施用，而販賣第二級毒品甲基安非他命及轉讓第一級毒品海洛因各1次。 甲○○犯販賣第二級毒品罪，處有期徒刑伍年捌月。 未扣案之犯罪所得新臺幣壹仟捌佰元，沒收，於全部或一部不能沒收或不宜執行沒收時，追徵其價額。 

附表二：
編號 起訴書編號 轉讓 時間 轉讓 地點 轉讓 對象 轉讓 數量 轉讓經過 主文 1 附表二編號1 109年12月23日凌晨3時20分許 宜蘭縣○○市○○路0段000巷00號之張雅絜租屋處 林志軒 甲基安非他命約2、3口 林志軒於109年12月23日凌晨3時5分許，以門號0000000000號行動電話與被告甲○○所持用之門號0000000000號行動電話聯絡後，騎乘車牌號碼000-0000號普通重型機車至左列地點，而被告甲○○於左列時間、地點無償轉讓禁藥甲基安非他命(約2、3口)供林志軒施用。 甲○○犯轉讓禁藥罪，處有期徒刑肆月。 未扣案之手機壹支（含門號：0000000000號SIM卡壹張）沒收，於全部或一部不能沒收或不宜執行沒收時，追徵其價額。 2 附表二編號2 110年2月14日19時30分許 宜蘭縣○○市○○路000巷00號徐文漢出租予被告甲○○之住處客廳 徐文漢 甲基安非他命約2口 徐文漢於110年2月14日18時38分許以門號0000000000號行動電話與被告甲○○所持用之門號0000000000號行動電話聯絡後，被告甲○○於左列時間、地點無償轉讓禁藥甲基安非他命(約2口)供徐文漢施用。 甲○○犯轉讓禁藥罪，處有期徒刑肆月。 扣案之黑色小米廠牌行動電話壹支（含門號：0000000000號SIM卡壹張）沒收。 3 附表二編號3 110年3月18日上午5時34分許 宜蘭縣○○鄉○○路000巷00號附近車上 徐文漢 甲基安非他命約3口 徐文漢於110年3月18日5時26分許以門號0000000000號行動電話與被告甲○○所持用之門號0000000000號行動電話聯絡後，被告甲○○於左列時間、地點無償轉讓禁藥甲基安非他命(約3口)供徐文漢施用。 甲○○犯轉讓禁藥罪，處有期徒刑肆月。 扣案之黑色小米廠牌行動電話壹支（含門號：0000000000號SIM卡壹張）沒收。 4 附表二編號4 110年1月23日凌晨0時13分後之某時許 宜蘭縣○○市○○路00號全美旅社801號房間 葉俊宏 甲基安非他命1公克 葉俊宏於110年1月22日20時23分許以門號0000000000號行動電話與被告甲○○所持用之門號0000000000號行動電話聯絡後，被告甲○○於左列時間、地點無償轉讓禁藥甲基安非他命1包(1公克)供葉俊宏施用。 甲○○犯轉讓禁藥罪，處有期徒刑肆月。 扣案之黑色小米廠牌行動電話壹支（含門號：0000000000號SIM卡壹張）沒收。 5 附表二編號5 110年2月26日23時35分許 宜蘭縣宜蘭市嵐峰路1段85度C附近路邊 葉俊宏 甲基安非他命1公克 葉俊宏於110年2月26日21時24分許以門號0000000000號行動電話與被告甲○○所持用之門號0000000000號行動電話聯絡後，被告甲○○於左列時間、地點無償轉讓禁藥甲基安非他命1包(1公克)供葉俊宏施用。 甲○○犯轉讓禁藥罪，處有期徒刑肆月。 扣案之黑色小米廠牌行動電話壹支（含門號：0000000000號SIM卡壹張）沒收。 6 犯罪事實二 110年3月11日凌晨3時28分許 宜蘭縣宜蘭市津梅路活動中心附近 乙○○ 數量不詳 之海洛因 乙○○於110年3月11日2時44分許以門號0000000000號行動電話與被告甲○○所持用之門號0000000000號行動電話聯絡後，被告甲○○於左列時間、地點無償轉讓第一級毒品海洛因供乙○○施用。 甲○○犯轉讓第一級毒品罪，處有期徒刑捌月。 扣案之黑色小米廠牌行動電話壹支（含門號：0000000000號SIM卡壹張）沒收。